【裁判字號】    98,抗,196
【裁判日期】    980722
【裁判案由】    本票裁定
【裁判全文】
臺灣臺中地方法院民事裁定               98年度抗字第196號
抗  告  人  乙○○
相  對  人  台新國際商業銀行股份有限公司
法定代理人  甲○○
上列抗告人與相對人間因聲請本票裁定事件，抗告人對於民國98
年6月12日本院簡易庭所為之裁定（98年度司票字第5222號)提起
抗告，本院合議庭裁定如下：
    主    文
抗告駁回。
抗告程序費用新臺幣壹仟元由抗告人負擔。
    理    由
一、按執票人向本票發票人行使追索權時，得聲請法院裁定後強
    制執行，票據法第123條定有明文。又本票執票人，依票據
    法第123條規定，聲請法院裁定許可對發票人強制執行，係
    屬非訟事件，此項聲請之裁定，及抗告法院之裁定，僅依非
    訟事件程序，以審查強制執行許可與否，並無確定實體上法
    律關係存否之效力，如發票人就票據債務之存否有爭執時，
    應由發票人提起確認之訴，以資解決，最高法院著有56年台
    抗字第714號、57年台抗字第76號判例可資參照。
二、本件相對人主張：其執有抗告人所簽發如原裁定所示之本票
    3紙，並免除作成拒絕證書，詎屆期提示未獲付款，爰依票
    據法第123條規定聲請裁定許可強制執行等情，已據其提出
    本票1紙為證。原裁定予以准許，即無不合。
三、抗告意旨略以：依「個人購車及購屋貸款定型化契約應記載
    事項第5條之1暨範本第6條」第1、2項規定，借款人向金融
    機構借款，有遲延給付者，依消費者債務清理條例第151條
    提出協商請求之日，遲延履行分期償還之期數未逾2期，且
    其於提出協商請求之同時，以書面提出願仍依借款條件分期
    償還，所積欠之本金、利息、違約金及相關費用，於剩餘年
    限按期平均攤還，另所積欠之本金，按原借款契約約定利率
    、按期計付利息之債務清償方案，而作為協商之基礎，金融
    機構不得行使加速條款而實行其擔保物權人之權利；借款人
    如於剩餘年限依原契約條件正常履約顯有重大困難者，得向
    金融機構申請延長還款期限。另據民法第389條規定，分期
    付價之買賣，如約定買受人有遲延時，出賣人得請求支付全
    部價金者，除買受人遲付之價額已達全部價金5分之1外，出
    賣人仍不得請求支付全部價金。查抗告人已於98年6月30日
    寄達最大債權人土地銀行提出前置協商要求，又於98年6月
    10日接獲相對人寄發之存證信函，即於同年月15日以存證信
    函回覆將本於誠意還款，並已於98年6月7日繳納分期付款價
    金，未有連續2期逾期還款行為，相對人行使加速條款明顯
    不當。另抗告人因不可抗拒之理由致履約顯有重大困難，在
    抗告人有誠意還款下，此強制執行無實際利益，裁定准予強
    制執行實非適法云云。然查抗告人上開抗辯，所涉及者分期
    借款之攤還及相對人加速條款之行使，核為實體上之爭執，
    揆諸首開說明，應由抗告人另行提起訴訟，以資解決，本件
    非訟事件程序不得加以審究實體上之爭執，自應准予為強制
    執行之裁定。綜上所述，本件抗告為無理由，應予駁回。
四、對於非訟事件，依法應由關係人負擔費用者，法院裁定命關
    係人負擔時，應一併確定其數額，非訟事件法第24條第1項
    定有明文。爰依法確定本件抗告程序費用額如主文第2項所
    示。
五、據上論結，本件抗告為無理由，依非訟事件法第46條、第21
    條第2項、第24條第1項、民事訴訟法第495條之1第1項、第4
    49條第1項、第78條，裁定如主文。
中    華    民    國    98    年    7     月    22    日
                  民事第二庭  審判長法  官  許秀芬
                                    法  官  林宗成
                                    法  官  王邁揚
以上為正本係照原本作成。
不得再抗告。
中    華    民    國    98    年    7     月    22    日
                                    書記官


司法院資訊處製作；財團法人民間司法改革基金會備份。
